臺灣臺北地方法院交通事件裁定　　　　 94年度交聲字第645號
原處分機關　臺北市交通事件裁決所
受處分人　　甲○○
上列受處分人因違反道路交通管理處罰條例案件，對於臺北市交
通事件裁決所 94 年 6 月 21 日所為之處分（原處分：北市裁
二字第裁 22-A00000000 號）聲明異議，本院裁定如下：
    主  文
異議駁回。
    理  由
一、按汽車駕駛人，行經有燈光號誌管制之交岔路口闖紅燈者，
    處新台幣（以下同）1,800 元以上 5,400 以下罰鍰，道路
    交通管理處罰條例第 53 條定有明文，且汽車駕駛人違反道
    路交通管理處罰條例第 53 條規定者，除應依該條所規定之
    罰鍰處罰外，並應分別予記違規點數 3 點，道路交通管理
    處罰條例第 63 條第 1 項第 3 款亦定有明文。再行為人如
    係駕駛汽車闖紅燈行駛，嗣經警逕行舉發，而在舉發通知單
    上所載之應到案日期前聽候裁決，經主管機關調查後仍認定
    其有上開違規行為者，依違反道路交通管理事件統一裁罰基
    準及處理細則第44條第1項及違反道路交通管理事件統一裁
    罰標準表（以下稱標準表）之規定，需對該行為人處以
    2,700元之罰鍰，並記違規點數3點。
二、本件受處分人即異議人甲○○於民國 94 年 3 月 30 日 12
    時 58 分許，駕駛車號 093-CJ 號營業一般小客車行經臺北
    市○○○路、濟南路口時，於設有燈光號誌管制之交岔路口
    闖紅燈，經臺北市政府警察局交通警察大隊設置之微電腦闖
    紅燈自動測速照相儀器拍照取證，以受處分人有違反前揭道
    路交通管理處罰條例第 53 條規定之行為掣單舉發，嗣受處
    分人於應到案日期前向原處分機關提出申訴，經原處分機關
    請舉發單位即臺北市政府警察局中正第一分局調查結果，仍
    認受處分人確有前述違規行為，原處分機關乃依前揭道路交
    通管理處罰條例第 53 條（裁決書贅引第 1 項）、第 63
    條第 1 項第 3 款（裁決書漏引第 3 款）及違反道路交通
    管理事件統一裁罰基準及處理細則暨標準表之規定，於94
    年6月21日裁處受處分人罰鍰新台幣2,700元，且依同條例第
    63條第1項第3款規定併予記受處分人違規點數3點。
三、受處分人固不否認有於前述時間駕駛前述車號汽車，行經前
    述地點之事實，惟具狀否認有任何違反前開道路交通管理處
    罰條例規定之行為，辯稱：因本人當天看到黃燈時車已到達
    路口，煞車不小心越過白線，並無闖紅燈的行為，而以舉發
    照片可以看出，如果闖紅燈該車一定衝過斑馬線，但車依然
    停在斑馬線內，且由舉發照片中可以看出，我正在往後倒車
    ，倒車燈很明顯亮著，所以應以越線舉發云云。惟查：臺北
    市○○○路、濟南路口所設置之微電腦闖紅燈自動測速照相
    儀器，係依行車管制號誌轉換成紅燈後始啟動儀器照相採證
    ；另查：該路口行車管制號誌由黃燈轉換成紅燈所需秒差為
    3.02秒（如採證照片所示AMb1 3.02），屬號誌正常使用狀
    態。經檢視本違規採證照片車號093-CJ營業一般小客車行經
    該違規路口前時，行車管制號誌已轉換成紅燈2.11秒，該車
    未依規定煞停，仍以時速32公里繼續行駛穿越路口（此時行
    車管制號誌已轉換成紅燈3.11秒，時速32公里如採證照片第
    貳張左上角顯示32Km/h），致前車輪壓觸感應圈，而為自動
    採證照相儀器採證拍照，違規闖紅燈屬實等情，此有臺北市
    政府警察局中正第一分局94年5月25日北市警中正一分交字
    第09431511700號函1件及舉發違規照片2幀在卷可稽。綜上
    所述，受處分人所駛車輛遭拍攝之第二張採證相片既明白顯
    示：該車輛於號誌轉換成紅燈3.11秒時，仍以時速三十二公
    里之速度行進等情；則受處分人空言稱其未有任何違規行為
    ，當時已停車、倒車云云，顯與現存客觀事證不符，本件事
    證明確，受處分人之違規行為堪以認定。
四、綜上所述，受處分人確有在前揭時地駕駛汽車闖紅燈之違規
    行為，從而原處分機關依前揭道路交通管理處罰條例第53條
    及違反道路交通管理事件統一裁罰基準及處罰細則第24條、
    第44條第1項暨標準表之規定，裁處受處分人罰鍰2,700 元
    ，且依同條例第63條第1項第3款規定併予記受處分人違規點
    數3點，核無違誤，本件受處分人之異議為無理由，自應將
    其異議駁回。
據上論斷，應依道路交通案件處理辦法第 19 條，裁定如主文。
中　　華　　民　　國　　94　　年　　8 　　月　　26　　日
　　　　　　　　　　　　　　　交通法庭法　官 朱瑞娟
以上正本證明與原本無異
如不服本裁定應於送達後5日內向本院提出抗告狀
                                      書記官 謝韻華
中　　華　　民　　國　　94　　年　　8　　月　　 29　　日
